【裁判字號】    97,訴,207
【裁判日期】    970319
【裁判案由】    毒品危害防制條例
【裁判全文】
臺灣基隆地方法院刑事判決               97年度訴字第207號
公  訴  人  臺灣基隆地方法院檢察署檢察官
被      告  甲○○
上列被告因毒品危害防制條例案件，經檢察官提起公訴（97年度
毒偵字第21號），於本院準備程序進行中，被告就被訴之事實為
有罪之陳述，本院合議庭乃裁定由受命法官依簡式審判程序獨任
進行審理，並判決如下：
    主  文
甲○○施用第一級毒品，累犯，處有期徒刑肆月，如易科罰金，
以新臺幣壹仟元折算壹日。
    事  實
一、甲○○於92年間曾因施用第一級毒品案件，經本院裁定強制
    戒治1 年（於93年1月9日因法律修正而報結），並經本院於
    92年4月30日以92年度訴字第152號判處有期徒刑7 月確定，
    於93年8月9日8 日縮刑期滿執行完畢；又因竊盜案件，經本
    院於93年11月15日，以93年度瑞簡字第107號判處有期徒刑3
    月確定，於94年6月29 日縮刑期滿執行完畢。再因轉讓第一
    級毒品案件，經臺灣高等法院於94年10月21日，以94年度上
    訴字第2665號判處有期徒刑1年4月確定，於96年7月30 日縮
    刑期滿執行完畢。
二、甲○○於94年間又因施用第一級毒品案件，經本院裁定送觀
    察、勒戒後，認有繼續施用毒品之傾向，再經本院裁定令入
    戒治處所施以強制戒治1年，嗣於95年4月20日期滿出監，並
    經台灣基隆地方法院檢察署檢察官於同日，以95年度戒毒偵
    字第997 號為不起訴處分確定。詎甲○○猶不知戒除毒癮，
    復基於施用第一級毒品海洛因之犯意，於96年11月11日某時
    許，在其位於臺北縣瑞芳鎮○○街30巷21號住處內，以注射
    針筒注射手臂方式，非法施用第一級毒品海洛因1 次。嗣因
    其係毒品列管人口，而於96年11月13日14時15分許為警通知
    到場採驗其尿液結果呈鴉片類（嗎啡29178ng/ml、可待因83
    09ng/ml）陽性反應，而悉上情。
三、案經基隆市警察局第二分局移送臺灣基隆地方法院檢察署檢
    察官偵查起訴。
    理  由
一、程序事項：
    本件被告甲○○所犯者非為死刑、無期徒刑、最輕本刑為3
    年以上有期徒刑之罪或高等法院管轄第一審案件，其於準備
    程序進行中，先就被訴事實為有罪之陳述，經告知其簡式審
    判程序之旨，並聽取公訴人、被告之意見後，本院依刑事訴
    訟法第273條之1第1 項之規定，裁定由受命法官獨任進行簡
    式審判程序，合先敘明。
二、認定事實所依據之證據及理由：
    (一)被告自白：被告於偵查中及本院審理中自白確有於上開時
      、地施用第一級毒品海洛因1 次之犯行事實，其任意自白
      核與下列事證相符，應堪採為證據。
    (二)尿液檢驗結果：
      臺灣檢驗科技股份有限公司濫用藥物尿液檢驗報告乙紙（
      附於97年度毒偵字第21號偵查卷第7 頁），足證經被告同
      意採集其尿液送驗結果呈鴉片類（嗎啡29178ng/ml、可待
      因8309ng/ml）陽性反應。
    (三)臺灣高等法院被告全國前案紀錄表附卷可參，足認被告確
      有如事實所載之觀察勒戒、強制戒治及徒刑之執行等事實
      。
三、論罪及科刑之理由：
  (一)查海洛因係毒品危害防制條例所列管之第一級毒品，此為該
    條例第2條第2項第1 款所明定。核被告所為，係犯毒品危害
    防制條例第10條第1 項之施用第一級毒品罪。被告持有第一
    級毒品以供其施用，其持有之低度行為應為其施用之高度行
    為所吸收，不另論罪。
  (二)被告曾有如前所述之犯罪科刑及刑之執行情形，此有臺灣高
    等法院被告前案紀錄表可稽，其於有期徒刑執行完畢後，5
    年內故意再犯本件最重本刑有期徒刑之罪，構成累犯，應依
    刑法第47條第1項規定加重其刑。
  (三)按立法院於86年10月30日三讀通過，87年5月20 日公布，同
    年月22日生效之毒品危害防制條例，該條例對於施用毒品之
    被告改以「治療」、「矯治」為目的，非重在「處罰」，被
    告犯後已主動參加美沙冬替代療法治療，於97年3月11 日接
    受長庚紀念醫院之驗尿檢驗，Ampheta檢驗值為< 100ng/ml
    （參考值< 500ng/ml），Morphine檢驗值<50ng/ml（參考值
    < 300ng/ml），有長庚紀念醫院臨床病理檢驗報告單在卷可
    資，前開立法目的已達，若科以最低度刑仍嫌重，爰依刑法
    第59條規定酌量減輕其刑，並依法先加後減之。
  (四)爰審酌被告犯罪之動機、目的、犯罪時所受之刺激、犯罪之
    手段、犯人之生活狀況、品行、智識程度、犯罪所生之危險
    或損害、犯罪後之態度等一切情狀，判處如主文所示之刑。
四、據上論斷，應依刑事訴訟法第273條之1第1項、第299條第1
    項前段，毒品危害防制條例第10條第1項、第2項、第23條第
    2項，刑法第11條前段、第47項第1項、第59條，判決如主文
    。
中    華    民    國    97    年    3    月    19    日
                  刑事第三庭法    官  林淑鳳
以上正本證明與原本無異。
如不服本判決應於收受本判決後10日內向本院提出上訴書狀，其
未敘述上訴理由者，並得於提起上訴後10日內向本院補提理由書
狀（均須按他造當事人之人數附繕本）「切勿逕送上級法院」。
中    華    民    國    97    年    3    月    21    日
                            書 記 官  郭廷耀
附錄論罪法條：
毒品危害防制條例第10條第1、2項
施用第一級毒品者，處 6 月以上 5 年以下有期徒刑。
施用第二級毒品者，處 3 年以下有期徒刑。


司法院資訊處製作；財團法人民間司法改革基金會備份。
